src/fst/morphology/stems/verbs.lexc
LEXICON Regular_verbs
aelkedh:aelk BÅETEDH_IV "börja" ;
baetsedh:baets BÅETEDH_IV "bli efter" ;
bejhkedh:bejhk BÅETEDH_IV_ePRET "bajsa" ;!e->e
beltedh:belt BÅETEDH_TV_ePRET "skrämma, avskräcka, skrämma bort" ; ! column 2 !V30 !NB e->e I pret!
berkedh:berk BÅETEDH_TV_ePRET "gräv upp och rota efter något" ; !NB e->e i pret!
bertedh:bert BÅETEDH_TV_ePRET "stapla" ;! e->e
bestedh:best BÅETEDH_TV_ePRET "bita" ;! e->e
biejkedh:biejk BÅETEDH_IV "bli förvirrad" ;
biekedh:biek BÅETEDH_IV "va, vasse gjennom (dyp snö)" ;
båetedh:bået BÅETEDH_IV "komma" ; ! column 6 !V38
båetedh+Err/Orth:båat BÅETEDH_IV "komma" ;
båetedh+Err/Orth:buet BÅETEDH_IV "komma" ;
duedtedh:duedt BÅETEDH_IV ;
gaeledh:gael BÅETEDH_IV "vada" ;
gedtedh:gedt BÅETEDH_TV_ePRET "rive i hjel, drepe (f.eks. om ulv, villdyr, hund som river rein )" ;! e->e
gelmedh:gelm BÅETEDH_TV_ePRET "frysa" ;! e->e
geltedh:gelt BÅETEDH_TV_ePRET "skumme av (f.eks båerviem), fiske med drivgarn" ;!e->e
giktedh:gikt BÅETEDH_IV "vara brunstig" ;
giltedh:gilt BÅETEDH_IV "glänsa" ;
girtedh:girt BÅETEDH_IV "sväva" ;
gisjnedh:gisjn BÅETEDH_IV "nyse" ;
guededh:gued BÅETEDH_IV "dra avsted med (f.eks. om en hund som drar avsted med en godbit, også om barn)" ; !SOUTH
guhtjedh:guhtj BÅETEDH_IV "vaka, vara vaken, vara länge vaken om natten" ; !sydl
guhtsedh:guhts BÅETEDH_IV "vaka, vara vaken, vara länge vaken om natten" ;
huhtedh:huht BÅETEDH_IV "gläfsa" ;
iernedh:iern BÅETEDH_IV "ämna, ha för avsikt" ;
jaefedh:jaef BÅETEDH_IV "gi lyd ved hugst" ;
jaemedh:jaem BÅETEDH_IV "dö" ;
jehtsedh:jehts BÅETEDH_IV "bli melkesprengt (om jur), få sprengt jur (om simle)" ;
jemkedh:jemk BÅETEDH_IV "susa" ;
jestedh:jest BÅETEDH_TV_ePRET "støte, støte til" ;! e->e
jiekedh:jiek BÅETEDH_IV "være tett" ;
jijhtedh:jijht BÅETEDH_IV "komma fram" ;
juedtedh:juedt BÅETEDH_IV "1. fare fort fram og framkalle smert" ;
juhtedh:juht BÅETEDH_IV "flytta" ;
juvtjedh:juvtj BÅETEDH_IV "falla" ;
klijkedh:klijk BÅETEDH_IV "glinse" ; !SOUTH
laemedh:laem BÅETEDH_IV "myte" ;
ledtedh:ledt BÅETEDH_IV "lide av engelsk syke" ;
luebtedh:luebt BÅETEDH_IV "legge seg og ikke ville gå (om rein)" ; !NORTH
luekedh:luek BÅETEDH_IV ;
luemkedh:luemk BÅETEDH_IV "legge seg og ikke ville gå (om rein), klappe sammen njaelmie luamka (reinens) munn klapper sammen, (reinen) klapper leppene sammen (er sint)" ;
luemtedh:luemt BÅETEDH_IV ;
meksedh:meks BÅETEDH_IV "1. beite i fred og ro for ulv (om rein)_2. ha det bra (om folk)" ;
merredh:merr BÅETEDH_TV_ePRET ;! e->e
negkedh:negk BÅETEDH_IV "ha samlag" ;
njelledh:njell BÅETEDH_TV_ePRET "flå (skinn), flekke av, löype (never)" ;! e->e
njeltedh:njelt BÅETEDH_TV_ePRET "avhåre (skinn), ruske i (håret), flå" ;! e->e
njerkedh:njerk BÅETEDH_IV "ha samlag" ;
njevtedh:njevt BÅETEDH_TV_ePRET "denge, jule opp, knuse, male (med en stein)" ;! e->e
njiedtedh:njiedt BÅETEDH_IV "brøyte seg fram i dyp snø (og dra mye snø med seg)" ;
njuvvedh:njuvv BÅETEDH_IV "felle hår, røyte hår (om dyr)" ;
nuvvedh:nuvv BÅETEDH_IV "felle hår, røyte hår (om dyr)" ;
raadaguedtedh:raada#guedt BÅETEDH_IV "rådslå" ;
raessedh:raess BÅETEDH_IV "springa ut och in" ;
rijdedh+v1:rijd BÅETEDH_IV "ride" ; !sydl
rijmedh:rijm BÅETEDH_IV "se vacker ut" ;
rijredh+v1:rijr BÅETEDH_IV "ride" ;
ruetskedh:ruetsk BÅETEDH_IV "knaka" ;
rujvedh:rujv BÅETEDH_IV "ryka" ;
sepkedh:sepk BÅETEDH_TV_ePRET "viska" ;!e->e
sierngedh:sierng BÅETEDH_IV "smyga sig fram" ;
sivvedh:sivv BÅETEDH_IV "gro igjen (om sår, om sti som sjelden brukes)" ;
sjaepedh:sjaep BÅETEDH_IV "vifta med något" ;
sjijjedh:sjijj BÅETEDH_IV "ljuda" ;
sjueksjedh:sjueksj BÅETEDH_IV "skälla" ;
skrumhkedh:skrumhk BÅETEDH_IV "gi lyd når man slår på det (om et hulrom, never, tre, is)" ;
slijjedh:slijj BÅETEDH_IV "bli slimet" ;
snuhkedh+Hom1:snuhk BÅETEDH_IV "snusa" ;
snuvhkedh:snuvhk BÅETEDH_IV "snusa" ;
spijngedh:spijng BÅETEDH_IV "gå skjevt, gli ut (om ski)" ;
stenkedh:stenk BÅETEDH_IV_ePRET "stå støtt" ;! e->e
stutnedh:stutn BÅETEDH_IV "legge ut i, hoppe ut i en elv (om dyr el. flokk av dyr), falle i sjøen el. utover fjell " ;
suvvedh:suvv BÅETEDH_IV ;
svijdedh+Hom1:svijd BÅETEDH_IV "svi (f.eks. om øyne, sår)" ; !sydl
svijredh+Hom1:svijr BÅETEDH_IV "svi" ;
tjetskedh:tjetsk BÅETEDH_TV_ePRET "kasta, slå, ta en extra tur fär att se om alla djuren är med" ;! e->e
tjevredh:tjevr BÅETEDH_TV_ePRET ;! e->e
tjijredh:tjijr BÅETEDH_IV ;
tsaekedh:tsaek BÅETEDH_IV "klä sig" ;
tsaekedh+Err/Orth:tsaegk BÅETEDH_IV "klä sig" ;
tsiemedh:tsiem BÅETEDH_IV "gå i skydd" ;
tsietsedh:tsiets BÅETEDH_IV ;
tsuvvedh:tsuvv BÅETEDH_IV ;
vaedtsedh:vaedts BÅETEDH_IV "gå" ;
vaerhkedh:vaerhk BÅETEDH_IV "värka" ;
vaesedh:vaes BÅETEDH_IV "passera" ;
vedtedh:vedt BÅETEDH_TV_ePRET "ge" ; ! column 2 !V30  !vudti(SUBFORM) -> vedti
vedtedh+Err/Orth:veedt BÅETEDH_TV_ePRET "ge" ; ! column 2 !V30
viejedh:viej BÅETEDH_IV "orke, ha krefter til" ;
viejredh:viejr BÅETEDH_IV ;
vievsedh:vievs BÅETEDH_IV ;
vihtenjestedh:vihtenjest BÅETEDH_IV "vitne" ;
vistedh:vist BÅETEDH_IV "renne etter sopp (om rein)" ;
vuelkedh:vuelk BÅETEDH_IV "ge sig av" ;
vuerkedh:vuerk BÅETEDH_IV "våkne opp til bevissthet (om sinnsyk person)" ;
vuetsedh:vuets BÅETEDH_IV "slå på nåjdtrumma" ;
skaamoem% vedtedh+Use/MT:skaamoem% vedt BÅETEDH_TV_ePRET ; !
sïjse% juhtedh:sïjse% juht BÅETEDH_IV ; 
